臺灣臺北地方法院交通事件裁定　　　　　　　　　　　九十年度交聲字第八七七號
　　異　議　人
　　即受處分人　詠星企業管理顧問有限公司
　　代　表　人　甲○○
右列受處分人因違反道路交通管理處罰條例事件，對於臺北市交通事件裁決所中華民
國九十年八月二十四日所為之處分（原處分案號：北市裁三字第車裁二二－Ａ三Ｋ六
○三○二二號），聲明異議，本院裁定如左：
    主      文
原處分撤銷。
詠星企業管理顧問有限公司汽車駕駛人不依順行方向停車，處罰鍰新臺幣玖佰元。
    理      由
一、按汽車駕駛人停車時不依順行方向者，處新臺幣（下同）六百元以上一千二百元
    以下罰鍰，道路交通管理處罰條例第五十六條第一項第六款定有明文。而逕行舉
    發違反道路交通管理事件，經汽車所有人依通知單之應到案日期前到案，並告知
    違規駕駛人姓名、身分證統一編號及住址者，處罰機關即應另行通知違規駕駛人
    到案依法處理；逾應到案日期，處罰機關應依道路交通管理處罰條例第八十五條
    第三項「本條例關於車輛駕駛人之處罰，如應歸責於車輛所有人者，處罰車輛所
    有人」之規定處罰該汽車所有人，違反道路交通管理事件統一裁罰標準及處理細
    則第二十四條亦有明定。
二、本件受處分人即異議人詠星企業管理顧問有限公司所有之車牌號碼Ｋ八－九七八
    七號自用小客（貨）車，於民國九十年七月二十七日晚上六時四十八分許，停放
    在臺北市○○○路○段二一○號對面高架路面下之迴轉道上，經臺北市政府警察
    局交通警察大隊直屬第二分隊警員乙○○以拍照之方式採證，並以受處分人有違
    反道路交通管理處罰條例第五十六條第一項第一款規定之行為掣單舉發。嗣受處
    分人雖於舉發通知單上所載應到案日期九十年八月三十日之前提出申訴，惟並未
    向原處分機關告知該輛汽車於為警舉發當時之實際駕駛人確實姓名及年籍，經原
    舉發單位調查結果，原處分機關仍認受處分人所有之車輛有上開違規事實，乃依
    道路交通管理處罰條例第五十六條第一項第一款、第八十五條第三項及違反道路
    交通管理事件統一裁罰標準及處理細則第二十四條規定，於九十年八月二十四日
    裁處受處分人罰鍰九百元。
三、受處分人聲明異議意旨固坦承於右揭時間其所有之上開車牌號碼自用小客（貨）
    車有停放在前述地點之事實，惟辯稱：當時該汽車之駕駛人只是為上廁所，故不
    願付費停車，而其停車的地方並沒有劃設禁止停車之標線，也不會影響交通順暢
    ，況且在同一迴轉道之兩側尚有計程車及環保局使用云云。經查，受處分人所有
    前開車牌號碼之汽車於前述時地停車之處所，係臺北市○○○路高架路面下之平
    面道路之迴轉道，依其行車方向為準，其車輛係靠該迴轉道路面右側停車，而該
    處並無劃設黃色實線或紅色實線表示禁止停車或禁止臨時停車等情，業據受處分
    人於聲明異議狀陳述明確，並有原採證照片附卷可稽，然自卷附之該等採證照片
    觀察，該處迴轉道乃係提供汽車駕駛人以兩次左轉前進之方法，迴轉至汽車原本
    駛來之方向，易言之，汽車若原係沿建國南路平面道路由北往南方向行駛，則經
    由左轉九十度進入迴轉道前進，再經第二次直角左轉則進入建國南路由南往北方
    向平面車道，且在此迴轉道中，車輛乃係異於平常地靠左側行車，此於卷附之採
    證照片中可見於該路段地面有一白色左轉箭頭標線即知，本件受處分人所有之汽
    車係向右靠停，其不依順向停車之事實灼然甚明。受處分人雖以前詞置辯，顯不
    可採。本件事證明確，受處分人所有該車牌號碼汽車有不依順向停車之違規事實
    洵堪認定。
四、綜上所述，受處分人所有之車輛確有於前揭時地違規停車之事實，而原處分機關
    依道路交通管理處罰條例第五十六條第一項第一款規定逕行裁處受處分人罰鍰九
    百元，固非無見，惟如前所述，本件受處分人所有之汽車在建國南路高架路面下
    之迴轉道不依順向停車之違規行為，係違反道路交通管理處罰條例第五十六條第
    一項第六款規定，而非同條例第五十六條第一項第一款規定之違反，受處分人聲
    明異議雖無理由，惟原處分既有不當，自應由本院將原處分撤銷，仍以受處分人
    所有之車輛有違反道路交通管理處罰條例第五十六條第一項第六款規定之事實，
    依該條款及同條例第八十五條第三項及違反道路交通管理事件統一裁罰標準及處
    理細則第二十四條規定，從輕科處其罰鍰九百元如主文第二項所示，以資適法。
    據上論斷，應依道路交通案件處理辦法第二十條，裁定如主文。
中      華      民      國    九十一    年      五      月    二十八    日
                                      臺灣臺北地方法院交通法庭
                                          法  官  張  江  澤
右正本證明與原本無異。
如不服本裁定，應於裁定送達後五日內向本院提出抗告狀。
                                          書記官  石  幸  代
中      華      民      國    九十一    年      五      月    二十九    日
